【裁判字號】    89,易,190
【裁判日期】    890726
【裁判案由】    毒品危害防制條例
【裁判全文】
臺灣宜蘭地方法院刑事判決                          八十九年度易字第一九號
    公  訴  人  臺灣宜蘭地方法院檢察署檢察官
    被      告  甲○○
右列被告因違反毒品危害防制條例案件，經檢察官提起公訴（八十九年度毒偵字第二
六號），本院判決如左：
    主  文
甲○○施用第二級毒品，累犯，處有期徒刑肆月，如易科罰金，以參佰元折算壹日。
    事  實
一、甲○○於民國八十六因違反麻醉藥品管理條例，經臺灣宜蘭地方法院判處有期徒
    刑三月確定，於八十七年八月十七日執行完畢。猶不知悔改，又因施用第二級毒
    品案件，經法院先後二次裁定送觀察、勒戒後，均認無繼續施用毒品之傾向，由
    台灣宜蘭地方法院檢察署檢察官分別於八十七年十二月四日、八十八年十二月十
    二日以八十七年偵緝字第二０六號、八十八年毒偵緝字第一０九、八十八年毒偵
    字第四八二號為不起訴處分確定後，更另行萌施用第二級毒品之犯意，於八十八
    年十二月十三日下午某時，在不詳地點，三犯施用第二級毒品甲基安非他命，為
    警於同日下午五時十五分許，在宜蘭縣宜蘭市○○路四十九巷二弄一００號二樓
    查獲。
二、案經宜蘭縣警察局報請台灣宜蘭地方法院檢察署檢察官偵查起訴。
    理  由
一、訊據被告矢口否認有上揭犯行，惟查被告經警查獲時採尿並送宜蘭縣衛生局初驗
    及法務部調查局依氣相層析質譜儀分析法複驗確認結果，均呈甲基安非他命陽性
    反應，有宜蘭縣衛生局（八八）宜衛字六字第一八四０七號安非他命及嗎啡尿液
    檢驗單及法務部調查局00000000號檢驗通知書附卷可稽。再者被告對於
    上開時地經警查獲並採尿，係由承辦警員交付一乾淨空瓶，由其親自排尿注入空
    瓶，予以封箴等情，並不爭執，是被告採尿過程應無瑕疵，要無疑義。又「‧‧
    ‧甲基安非他命之成分之檢出與其投與方式、投與量、個人體質、採尿時間與檢
    測儀器之精密度等諸多因素有關，因此僅憑尿液中成安非他命陽性反應雖無法確
    實推算吸食時間距採尿時間之長短，惟依上述資料推斷，最長可能不會超過四日
    ‧‧‧尿液中甲基安非他命之排出速率與尿液之酸鹼值有關，經查有吸食一小時
    後採尿檢出之文獻‧‧‧」，此有行政院衛生署藥物食品檢驗局八十一年二月八
    日（八一）藥檢壹字第一一五六號函附卷足憑，是被告甲○○確有於前述時間，
    於不詳地點施用第二級毒品甲基安非他命，堪可認定。而被告前經二次觀察勒戒
    後均因無施用傾向處分不起訴等情，亦有台灣宜蘭地方法院檢察署檢察官不起訴
    處分書二紙附卷可考，是其三犯施用第二級毒品罪，罪證明確，應依法論科。
二、查甲基安非他命為毒品危害防制條例所謂之第二級毒品，該條例第二條第二項第
    二款規定甚明。核被告所為，係犯毒品危害防制條例第十條第二項之施用第二級
    毒品罪。又查被告曾受事實欄所述有期徒刑之執行，並於八十七年八月十七日執
    行完畢，有台灣高等法院檢察署刑案紀錄簡覆表附卷足憑，其於有期徒刑執行完
    畢五年以內，再犯有期徒刑以上之本罪，為累犯，應依刑法第四十七條之規定加
    重其刑。爰審酌被告前有多次施用毒品之前科、犯罪之動機、手段、施用毒品者
    對社會所生之潛在危害及犯罪後態度尚佳等一切情狀，量處如主文所示之刑，並
    諭知易科罰金之折算標準。
據上論斷，應依刑事訴訟法第二百九十九條第一項前段，毒品危害防制條例第十條第
二項，刑法第十一條前段、第四十七條、第四十一條，罰金罰鍰提高標準條例第二條
，判決如主文。
本案經檢察官林吉泉到庭執行職務。
中      華      民      國      八十九      年     七    月    二十六   日
                                      臺灣宜蘭地方法院刑事第二庭
                                          審判長  法  官  黃  永  勝
                                                  法  官  郭  淑  珍
                                                  法  官  蔡  仁  昭
右正本與原本無異。
如不服本判決，應於判決送達後十日內，向本院提出上訴狀。（須附繕本）
                                                  書記官  陳  旺  誠
中      華      民      國      八十九      年     七    月    二十六   日
所犯法條：
毒品危害防制條例第十條第二項：
施用第二級毒品者，處三年以下有期徒刑。


司法院資訊處製作；財團法人民間司法改革基金會備份。
